【裁判字號】    95,訴,537
【裁判日期】    950630
【裁判案由】    毒品危害防制條例
【裁判全文】
臺灣桃園地方法院刑事判決               95年度訴字第537號
公  訴  人  臺灣桃園地方法院檢察署檢察官
被      告  甲○○
                    （現於台灣新竹監獄執行）
上列被告因毒品危害防制條例案件，經檢察官提起公訴（95年度
毒偵字第89號），被告於本院準備程序進行中，就被訴事實為有
罪之陳述，經本院告知簡式審判程序意旨，並聽取公訴人及被告
之意見後，本院合議庭裁定由受命法官獨任依簡式審判程序審理
，本院判決如下：
    主  文
甲○○連續施用第一級毒品，累犯，處有期徒刑拾月，扣案含第
一級毒品海洛因成分殘渣袋伍個（法務部調查局鑑定通知書編號
NO.1─NO.5）均沒收銷燬之，扣案注射針筒肆支、削尖吸管壹支
、分裝袋貳包均沒收之。
    事  實
一、甲○○前因違反都市計畫法及毒品危害防制條例、竊佔案件
    ，分別經本院91年度易字第1640號及臺灣高等法院90年度上
    易字第3081號、3860號刑事判決，各判處有期徒刑4 月、6
    月、1 年6 月確定（後兩案件經臺灣高等法院91年度聲字第
    786 號裁定應執行有期徒刑2 年確定），嗣經本院92年度聲
    字第1611號裁定應執行有期徒刑2 年2 月確定，於91年5 月
    26入監執行，至93年1 月20日假釋出監交付保護管束，迄93
    年6 月13日假釋期滿，未經撤銷假釋，所餘刑期以已執行完
    畢論。又其前因施用毒品案件，經本院88年度毒聲字第267
    號裁定送觀察、勒戒，因認無繼續施用毒品之傾向，業經臺
    灣桃園地方法院檢察署檢察官以88年度偵字第1115號為不起
    訴處分確定；復因施用毒品案件，再經本院89年度毒聲字第
    4498號裁定送觀察、勒戒，因認有繼續施用毒品之傾向，經
    本院90年度毒聲字第448 號裁定令入戒治處所施以強制戒治
    ，於90年2 月8 日入臺灣新竹戒治所執行強制戒治，迄91年
    1 月29日強制戒治期滿執行完畢。惟其仍不知悔改，復於前
    揭強制戒治執行完畢後5 年內，基於施用第一級毒品海洛因
    之概括犯意，連續於94年11月20日及同年月21日在桃園縣平
    鎮市雙連里2 鄰雙連坡9 號住處，將毒品海洛因溶解後以針
    筒注射方式，各施用海洛因1 次。嗣為警於94年11月22日16
    時30分許，在桃園縣平鎮市雙連里2 鄰雙連坡9 號內查獲，
    並扣得含第一級毒品海洛因成分殘渣袋5 個（海洛因殘渣與
    包裝袋無法析離），法務部調查局鑑定通知書編號NO.1─
    NO.5）及其所有供施用毒品所用之器具（但非專供）注射針
    筒4 支、削尖吸管1 支、分裝袋2 包及未含法定毒品成分殘
    渣袋3 個（法務部調查局鑑定通知書編號NO.6─NO.8）。
二、案經桃園縣政府警察局平鎮分局報告臺灣桃園地方法院檢察
    署偵查起訴。
    理  由
一、程序部分：本件被告所犯係死刑、無期徒刑或最輕本刑為3
    年以上有期徒刑以外之罪，其於準備程序中就被訴事實為有
    罪之陳述，經本院告知簡式審判程序之旨，並聽取當事人意
    見後，經本院合議庭依刑事訴訟法第273 條之1 第1 項規定
    裁定由受命法官獨任進行簡式審判程序，合先敘明。
二、上揭事實，業經被告甲○○於本院審理時坦承不諱。又被告
    為警於上述時地查獲，採驗尿液送鑑定結果，確呈嗎啡（施
    用毒品海洛因代謝物為嗎啡）陽性反應，有桃園縣政府警察
    局平鎮分局毒品案件尿液編號對照表、台灣尖端先進生技醫
    藥股份有限公司濫用藥物檢驗報告扣押筆錄、扣押物品目錄
    表各1 份附卷可稽（見95年毒偵字第89號卷第11至14、28、
    29頁）。且現場查獲含不明白粉殘渣袋8 個（另起訴書所載
    扣得海洛因3 小包，毛重各1.2 公克、2.3 公克及0.7 公克
    ，共計4.2 公克，經送鑑定結果未含法定毒品成分，詳後述
    ）經送鑑驗結果：其中編號NO.1─NO.5共5 個（海洛因殘渣
    與包裝袋無法析離）均檢出有第一級毒品海洛因成分殘留，
    編號NO.6─NO.8均未含法定毒品成分，有法務部調查局95年
    1 月26日調科壹字第080010564 號鑑定通知書附卷可憑（附
    於本院卷）。此外，復有被告所有供施用毒品海洛因所用器
    具（但非專供）注射針筒注射針筒4 支、削尖吸管1 支、及
    被告所有預備供犯罪所用之分裝袋2 包扣案可稽。另被告雖
    先後於準備程序時或供稱：施用毒品海洛因時間為94年11月
    21日及同年月22日等語，或供稱：施用毒品海洛因時間為94
    年11月20日及同年月21日等語，經查：其於本院審理時確認
    施用毒品時間為94年11月20日及同年月21日，自應以其在審
    理時供述時間為準，併予敘明。足見上揭事實，除被告不利
    於己自白外，並有上述補強證據足佐，堪認被告自白與事實
    相符。復查被告已曾因施用毒品案件，經本院88年度毒聲字
    第267 號裁定送觀察、勒戒，因認無繼續施用毒品之傾向，
    業經臺灣桃園地方法院檢察署檢察官以88年度偵字第1115號
    為不起訴處分確定；復因施用毒品案件，再經本院89年度毒
    聲字第4498號裁定送觀察、勒戒，因認有繼續施用毒品之傾
    向，經本院90年度毒聲字第448 號裁定令入戒治處所施以強
    制戒治，於90年2 月8 日入臺灣新竹戒治所執行強制戒治，
    迄91年1 月29日強制戒治期滿執行完畢乙節，有臺灣高等法
    院被告前案紀錄表、臺灣桃園地方法院檢察署刑案資料查註
    紀錄表各1 份附卷可按，被告於強制戒治執行完畢釋放後5
    年內，再犯毒品危害防制條例第10條之罪，可堪認定。綜述
    ，本件事證明確，被告犯行洵堪認定。
三、按海洛因係毒品危害防制條例第2 條第2 項第1 款所定之第
    一級毒品，被告予以施用。核被告所為，係犯毒品危害防制
    條例第10條第1 項施用第一級毒品罪。其持有第一級毒品海
    洛因之低度行為，應為施用之高度行為吸收，不另論罪。被
    告先後2 次施用第一級毒品之行為，時間緊接，方法相同，
    觸犯構成要件相同之罪，顯係基於概括犯意為之，為連續犯
    ，應依連續犯之規定，論以一施用第一級毒品罪，並加重其
    刑。公訴人雖未就被告94年11月20日施用毒品海洛因起訴，
    惟此部分犯行，與前開經公訴人提起公訴並經論罪科刑犯行
    ，有連續犯裁判上一罪關係，為起訴效力所及，本院自得加
    以審理，附此敘明。被告曾有如事實欄所載之犯行及執行情
    形，有臺灣高等法院被告前案紀錄表、臺灣桃園地方法院檢
    察署刑案資料查註紀錄表在卷可按，其於5 年內再犯本案有
    期徒刑以上之罪，為累犯，應依法遞加重其刑。爰審酌被告
    犯罪動機、目的、犯行期間及次數，已曾因施用毒品犯行受
    強制戒治處分，尚未能知所警惕，戒除施毒劣習，足徵其沈
    溺毒癮頗深，惡性尚重暨犯後坦承犯行之態度等情狀，量處
    如主文所示之刑。扣案含第一級毒品海洛因成分殘渣袋5 個
    （海洛因殘渣與包裝袋無法析離，法務部調查局鑑定通知書
    編號NO.1─NO.5），均為被告所有且現場查獲之毒品，依毒
    品危害防制條例第18條第1 項前段宣告沒收銷燬之。另扣案
    注射針筒4 支、削尖吸管1 支，均係被告所有供施用毒品海
    洛因所用之器具（但非專供），另分裝袋2 包係被告所有供
    預備犯罪所用之物，已據被告於本院審理時供明在卷，均依
    刑法第38條第1 項第2 款宣告沒收。至扣案不明白色粉末3
    小包（毛重各1.2 公克、2.3 公克及0.7 公克，共計4.2 公
    克）及殘渣袋3 個（法務部調查局鑑定通知書編號NO.6─NO
    .8），經送鑑定結果未含法定毒品成分，有前開法務部調查
    局號鑑定通知書存卷可佐，則該等物品自非違禁物，公訴人
    認扣案上開3 包不明白粉為毒品海洛因及3 個殘渣袋含有毒
    品海洛因成分尚有誤會，而該3 包不明白粉及3 個殘渣袋亦
    無證據證明為供被告犯罪所用之物；另本案其餘扣案之玻璃
    碗等物品，並非供被告犯罪所用之物，爰均不併予宣告沒收
    。
據上論斷，應依刑事訴訟法第273 條之1 第1 項、第299 條第1
項前段，毒品危害防制條例第10條第1 項、第18條第1 前段，刑
法第11條、第56條、第47條、第38條第1 項第2 款，判決如主文
。
本案經檢察官趙燕利到庭執行職務。
中    華    民    國    95    年    6     月    30    日
                  刑事第五庭    法  官  邱滋杉
以上正本證明與原本無異。
如不服本判決，應於送達後10日內，向本院提出上訴狀（應附繕
本），上訴於臺灣高等法院。
                                書記官  高文靜
中    華    民    國    95    年    6     月    30    日
附錄本件論罪科刑依據之法條：
毒品危害防制條例第10條
施用第一級毒品者，處六月以上五年以下有期徒刑。
施用第二級毒品者，處三年以下有期徒刑。


司法院資訊處製作；財團法人民間司法改革基金會備份。
